【裁判字號】    92,易緝,61
【裁判日期】    921230
【裁判案由】    竊盜
【裁判全文】
臺灣士林地方法院刑事判決                          九十二年度易緝字第六一號
    公  訴  人  臺灣士林地方法院檢察署檢察官
    被      告  乙○○
右列被告因竊盜案件，經檢察官提起公訴（九十二年度偵字第二一六二號），本院認
不宜以簡易判決處刑，改依通常程序審理。被告於準備程序中為認罪之答辯，經本院
合議庭裁定改由受命法官獨任行簡式審判程序，並判決如左：
    主  文
乙○○攜帶兇器竊盜，未遂，累犯，處有期徒刑陸月，如易科罰金，以參佰元折算壹
日。
扣案之十字型起子、一字型起子各壹支，均沒收。
    事  實
一、乙○○曾於八十八年間因盜匪案件，經臺灣臺北地方法院判處有期徒刑四月確定
    ，於八十八年十月二日執行完畢；又於九十年間因竊盜案件，經臺灣板橋地方法
    院判處有期徒刑六月確定，於九十一年七月十一日執行完畢，又於九十一年間因
    竊盜案件，經臺灣桃園地方法院判處有期徒刑四月確定，竟仍不知悔改，復意圖
    為自己不法之所有，於九十二年二月十八日下午二時二十八分許，在臺北市○○
    區○○路環保局清潔分隊前，趁無人注意之際，持其所有攜帶在身、客觀上足供
    兇器使用之一字型及十字型螺絲起子各一支，連同路邊撿拾之磚頭一塊，撬壞停
    放路旁甲○○所有之車牌號碼六Ｃ─三０二五號自用小客車右前車門鎖（毀損罪
    部分未據告訴），欲侵入車內行竊財物時，因該車警報鈴響，甲○○發現趕赴現
    場阻止致未得逞，經報警查獲後，並扣得作案使用之螺絲起子二支及磚頭一塊。
二、案經臺北市政府警察局內湖分局報告臺灣士林地方法院檢察署檢察官偵查後聲請
    以簡易判決處刑。
    理  由
一、訊據被告乙○○於偵查中、審理中對右揭犯罪事實坦承不諱（參見偵查卷第八至
    十頁、本院九十二年十二月十六日準備程序筆錄及同日審判筆錄），核與被害人
    甲○○、目擊證人謝學陞於警詢中指訴竊盜經過情節相符（參見偵查卷第十一至
    十三頁、第十四頁），並有現場拍攝之汽車暨門鎖照片四幀可證（參同前卷第十
    五、十六頁），及螺絲起子二支及磚頭一塊扣案足憑，可認被告自白屬實。本件
    事證明確，被告犯行洵堪認定，應予依法論科。
二、按刑法第三百二十一條第一項第三款之攜帶兇器竊盜罪，係以行為人攜帶兇器竊
    盜為其加重條件，此所謂兇器，其種類並無限制，凡客觀上足對人之生命、身體
    、安全構成威脅，具有危險性之兇器均屬之，且祇須行竊時攜帶此種具有危險性
    之兇器為已足，並不以攜帶之初有行兇之意圖為必要。螺絲起子為足以殺傷人生
    命、身體之器械，顯為具有危險性之兇器。而磚塊乃自然界之物質，尚難謂為通
    常之「器械」，從而持磚塊砸毀他人車窗竊盜部分，尚難論以攜帶兇器竊盜罪（
    分別有最高法院七十九年台上字第五二五三號判例及九十二年度台非字第三八號
    判決可參），查本件被告攜帶螺絲起子二支供作撬開車門以便進入車內行竊之用
    ，其中一支為十字型起子、一支為一字型起子，尖端均為金屬材質，業經本院當
    庭勘驗無訛，依一般社會觀念，皆足對人之生命、身體安全構成威脅，均堪認為
    兇器，而被告當場信手撿拾之磚頭雖非兇器如前所述，惟仍無礙本件成立攜帶兇
    器之加重竊盜犯行，又被告攜帶上開兇器甫卸除車鎖將進入車內行竊之際，即因
    汽車警報鈴響，為被害人甲○○當場發現阻止，並未竊得財物，故核被告所為，
    係犯刑法第三百二十一條第二項、第一項第三款攜帶兇器之加重竊盜未遂罪。被
    告有事實欄所載前科執行情形，此有臺灣高等法院被告全國前案紀錄表在卷可憑
    ，其於前案有期徒刑執行完畢後，五年內更犯有期徒刑以上之本罪，為累犯，應
    依刑法第四十七條之規定加重其刑。另被告已著手於加重竊盜犯行之實施，尚未
    至竊得財物即行查獲等情，已如前述，其犯行尚在未遂階段，為未遂犯，應依刑
    法第二十六條前段之規定，按既遂犯之刑減輕其刑，又刑有加重及減輕，依法先
    加後減之。爰審酌被告攜帶兇器行竊，對他人人身安全已生危害，且曾有盜匪及
    竊盜前科，素行不佳，甫因竊盜案件，經法院判處徒刑四月確定在案，尚未執行
    之際，竟仍不知悔改，再犯本件竊盜犯行，惟尚未得手竊得財物，所生之損害輕
    微，而被告犯後坦承犯行，尚有悔意，綜上考量被告犯罪之手段、犯人之品行、
    犯罪所生之危險與損害及被告犯後態度等一切情狀，量處如主文所示之刑，並諭
    知易科罰金之折算標準。扣案之螺絲起子二支，為被告所有，且為供竊盜犯罪之
    用，業據被告於本院審理時自承在卷，爰依刑法第三十八條第一項第二款，併予
    宣告沒收。
三、臺灣士林地方法院檢察署九十二年度偵字第一０六二三號移送併案審理意旨略以
    ：被告乙○○意圖為自己不法所有，於九十二年十一月十一日下午三時許，在臺
    北市內湖區○○○路○段十九巷內，以其所有客觀上足供兇器使用之一字型螺絲
    起子一支，破壞車號ＤＨ─三七五二號自小客車右前車門鎖後，侵入車內正欲拿
    取財物之際，適警巡邏行經該處當場查獲，因認被告涉有刑法第三百二十一條第
    二項、第一項第三款之加重竊盜未遂罪罪嫌，且與本案起訴犯行間有連續犯之裁
    判上一罪關係，依法移送併案審理等語。訊據被告對右揭移請併辦意旨所指犯行
    雖坦承不諱，然查：移送併案所指被告竊盜犯行，係於九十二年十一月十一日所
    為，與本案起訴犯罪事實行為時間（九十二年二月十八日），二次犯行時隔將近
    九個月，時間已非緊密，難認係基於概括犯意緊接為之，應無連續犯之裁判上一
    罪關係，併案部分犯行即非本案起訴效力所及，基於不告不理原則，本院無從併
    予審究，爰退由檢察官另為適法之處置，附此敘明。
據上論斷，應依刑事訴訟法第四百五十二條、第二百七十三條之一第一項、第二百九
十九條第一項前段，刑法第三百二十一條第二項、第一項第三款、第四十七條、第二
十六條前段、第四十一條第一項、第三十八條第一項第二款，罰金罰鍰提高標準條例
第二條，判決如主文。
本案經檢察官楊秀枝到庭執行職務
中      華      民      國      九十二      年    十二    月    三十    日
                                  臺灣士林地方法院刑事第六庭
                                      法  官  洪  慕  芳
右正本證明與原本無異。
如不服本判決，應於判決送達後十日內，向本院提出上訴狀。
                                      書記官  趙  彩  彤
中      華      民      國      九十三      年     一     月     二     日
附錄本判決論罪科刑依據之法條：
刑法第三百二十一條第二項：
  犯竊盜罪而有左列情形之一者，處六月以上、五年以下有期徒刑：
  一  於夜間侵入住宅或有人居住之建築物、船艦或隱匿其內而犯之者。
  二  毀越門扇、牆垣或其他安全設備而犯之者。
  三  攜帶兇器而犯之者。
  四  結夥三人以上而犯之者。
  五  乘火災、水災或其他災害之際而犯之者。
  六  在車站或埠頭而犯之者。
  前項之未遂犯罰之。


司法院資訊處製作；財團法人民間司法改革基金會備份。
